臺灣臺北地方法院交通事件裁定　　　　 96年度交聲字第786號
異　議　人
即受處分人　甲○○
上列異議人即受處分人因違反道路交通管理處罰條例案件，對於
臺北市交通事件裁決所於中華民國九十六年六月二十九日所為之
處分（北市裁二字第裁二二－一ＡＢ六一二四四五號、二二－一
ＡＢ六五０三二三號），聲明異議，本院裁定如下：
    主  文
異議均駁回。
    理  由
一、按人行道，指為專供行人通行之騎樓、走廊及劃設供行人行
    走之地面道路、與人行天橋及人行地下道；人行道，不得臨
    時停車，道路交通管理處罰條例第三條第三款、道路交通安
    全規則第一百十一條第一項第一款規定甚明。又汽車駕駛人
    在禁止臨時停車處所停車者，處新臺幣（下同）六百元以上
    一千二百元以下罰鍰，道路交通管理處罰條例第五十六條第
    一項第一款復有明文。
二、本件異議人即受處分人甲○○，將其所有車牌號碼ＳＮ—九
    八０一號自用小客車，分別於民國九十六年五月二十九日上
    午十一時十三分、同年六月二十二日上午十一時四十四分許
    ，停放在臺北市○○○路○段二一八號及二一六巷前之人行
    道上，均經臺北市停車管理處交通助理員以異議人之上開車
    輛有在人行道上停車之違規行為，違反道路交通管理處罰條
    例第五十六條第一項第一款規定，逕行拍照採證，製作臺北
    市政府交通局舉發違反道路交通管理事件通知單（北市交停
    字第一ＡＢ六一二四四五號）逕行舉發，並以標示聯二紙通
    知異議人，異議人未於舉發通知單上所載應到案日期（即九
    十六年七月六日）前向原處分機關提出申述，原處分機關依
    舉發機關傳檔列管資料，認異議人違規事證明確，逕以異議
    人有在禁止臨時停車處所停車之違規行為，依道路交通管理
    處罰條例第五十六條第一項第一款之規定，於九十六年六月
    二十九日分別裁處異議人罰鍰各九百元。
三、聲明異議意旨略以：異議人停車處所即臺北市○○○路○段
    ，整條巷子的人行道全部都是騎樓，本人停車部分，從忠孝
    東路到仁愛路，不是沒劃停車格，就是如檢附自由時報之詳
    圖云云（見本院卷第七頁）。
四、經查：異議人於九十六年五月二十九日上午十一時十三分、
    同年六月二十二日上午十一時四十四分許，將其所有上開車
    輛停放在臺北市○○○路○段二一六巷前之道路等情，固為
    異議人所不爭執，惟辯稱：整條巷子的人行道全部是騎樓，
    其停車處所並非人行道亦未劃設停車格云云。而異議人停放
    車輛之舉發地點，係劃設供行人行走之地面道路即人行道之
    事實，有採證照片二張在卷足憑（見本院卷第八至九頁），
    此外，復有標示聯二紙及臺北市政府交通局北市交停字第一
    ＡＢ六一二四四五號舉發通知單一紙附卷可參（見本院卷第
    六、九頁），至異議人所提出之上開自由時報報導及其照片
    ，亦僅可證明臺北市○○○路○段二一六巷有部分現供通行
    使用之土地尚未完成徵收程序，而無從據為免責事由，故異
    議人上開所辯，顯係事後卸責之詞，委不足採。
五、綜上所述，異議人確有在人行道之禁止臨時停車處所停車之
    行為，原處分機關依道路交通管理處罰條例第五十六條第一
    項第一款規定，裁處異議人罰鍰各九百元，核無違誤，本件
    異議人之異議為無理由，應予駁回。
據上論斷，應依道路交通案件處理辦法第十九條，裁定如主文。
中　　華　　民　　國　　96　　年 　　8　　月　　 6　　日
                    交通法庭法  官  劉煌基
以上正本證明與原本無異。
如不服本裁定，應於裁定送達後5日內向本院提出抗告狀。
                            書記官  陳豪達
中　　華　　民　　國　　96　　年　　8 　　月　　7 　　日
